【裁判字號】    92,上易,580
【裁判日期】    920529
【裁判案由】    電子遊戲場業管理條例
【裁判全文】
臺灣高等法院高雄分院刑事判決                  九十二年度上易字第五八號
    上  訴  人  台灣高雄地方法院檢察署檢察官
    被      告  乙○○
    選任辯護人  蘇精哲
                許惠珠
右上訴人因被告違反電子遊戲場業管理條例案件，不服臺灣高雄地方法院九十二年度
易字第一四號中華民國九十二年三月十三日第一審判決（起訴案號：臺灣高雄地方
法院檢察署九十一年度偵字第八八二號），提起上訴（移
第六七六○號），本院判決如左：
      主  文
上訴駁回。
    事  實
一、乙○○係高雄縣仁武鄉○○路二號「中美超商」之所有人（負責人康美玲另由檢
    察官為不起訴處分），明知未向主管機關辦理營利事業登記，不得經營電子遊戲
    場業，竟與邱憲儀（綽號阿明，另由檢察官移送併案審理）共同基於違法經營電
    子遊戲場業之犯意聯絡，自民國九十年六月初之某日起至同年十一月中旬之某日
    止，以每月新台幣（下同）三千元之代價，將「中美超商」店外之騎樓地出租予
    邱憲儀擺設如附表所示之電子遊戲機台並插電營業以供不特定人打玩，而共同經
    營電子遊戲場業；嗣先後於附表所示之時間為警查獲。
二、案經臺灣高雄地方法院檢察署檢察官自動檢舉偵查後聲請簡易判決處刑及移送併
    辦。
    理  由
一、訊據被告乙○○固不諱言於前述時、地將「中美超商」店外之騎樓地，以每月三
    千元代價出租予邱憲儀擺放電子遊戲機之事實，惟矢口否認有違反電子遊戲場業
    管理條例犯行，辯稱：我不知邱憲儀並未申請登記，且邱憲儀表示擺設機台係作
    為展示販賣用，而不是供人打玩，我並沒有未經登記經營電子遊戲場業之犯行云
    云。經查前述事實，業據共同被告邱憲儀於偵查中供稱：九十年六月間我以每月
    三千元之代價向乙○○接洽租用「中美超商」店外騎樓地，共擺設二十八部電子
    遊戲機未獲主管機關許可等語（見九十年度偵字第二一五四三號偵查卷第二十二
    頁），甚為詳盡，且上開電子遊戲機台均有插電營業之情形，業經現場實施臨檢
    之員警鄭明忠及至現場接洽擺放機台之張甲誠於偵查中證述在卷（見上開偵查卷
    第二十頁、第二十一頁反面），並有高雄縣政府聯合稽查八大行業暨電子遊戲場
    業紀錄表、營業場所現場檢查紀錄、現場照片十一張、現場簡圖及機台清冊附卷
    可資佐證，足見邱憲儀確有向被告租用場地違法經營電子遊戲場業無訛。又證人
    即負責經營中美超商之康美玲於原審調查中證稱：警察來取締時，我有告訴乙○
    ○說邱憲儀有插電營業不要再出租等語（見原審卷第一五頁），並參酌上開營業
    場所前經警多次取締違法經營電子遊戲場業，此有九十年四月四日、同年四月二
    十四日之現場檢查紀錄表二紙在卷足參，被告乙○○既為上開營業場所之所有人
    ，對於出租之營業場所究係經營何種行業，豈有不知或不關切之理，衡情當無不
    知邱憲儀有違法經營電子遊戲場業之可能，參以被告亦於偵訊中供承：「（有經
    申請許可？）沒有，我認為沒有違法。」等語（見九十年度偵字第二一五四三號
    偵查卷第二十二頁），足徵被告明知邱憲儀未辦理電子遊戲場業營利事業登記，
    仍將上開營業場所騎樓出租而與邱憲儀共同違法經營電子遊戲場業之事實甚明，
    被告乙○○前述所辯，顯係事後卸責之詞，殊無足採，事證明確，被告之犯行堪
    以認定。
二、按經營電子遊戲場業，應依公司法或商業登記法辦理公司或商業登記；未依電子
    遊戲場業管理條例規定辦理營利事業登記者，不得經營電子遊戲場業，電子遊戲
    場業管理條例第十條第一項前段、第十五條分別定有明文；核被告乙○○所為，
    係違反電子遊戲場業管理條例第十五條之未辦理營利事業登記而擅自經營電子遊
    戲場業之規定，應依同法第二十二條規定處斷。被告就上開犯行與邱憲儀具有犯
    意聯絡及行為分擔，均為共同正犯。又被告雖有先後多次為警查獲之事實，然其
    未依規定辦理辦理營業登記經營電子遊戲場業之行為僅有一個，且係基於同一之
    經營電子遊戲場為業務之犯意而反覆所為之行為，乃實質上一罪，應僅論以單純
    一罪。至公訴人起訴事實雖未敘及附表編號二之併辦部分事實，然此部分與已起
    訴部分既屬實質上一罪，為起訴效力所及，本院自得併予審理。
三、原審因而適用電子遊戲場業管理條例第十五條、第二十二條、刑法第十一條前段
    、第二十八條、第四十一條第一項前段、第七十四條第一款（漏引，應予補正）
    罰金罰鍰提高標準條例第二條之規定，並審酌被告為貪圖小利，明知未經主管機
    關申請營利事業登記許可，即擅自出租場地供人經營電子遊戲場業，犯後亦未能
    坦承犯行，惟念其出租場地之期間約五月，經營時間非長，且所獲利益不多，致
    生危害情節尚非嚴重等一切情狀，量處拘役五十日，如易科罰金以三百元折算一
    日；又以被告前未曾受有期徒刑以上刑之宣告，有臺灣高雄地方法院檢察署刑案
    資料查註紀錄表及臺灣高等法院被告全國前案紀錄表在卷可按，其罹患有中度之
    精神病，有身心障礙手冊影本一紙在卷可憑，因一時失慮，致罹刑章，經此偵審
    程序及科刑之教訓後，當能知所警惕，應無再犯之虞，認所宣告之刑以暫不執行
    為當，併予宣告緩刑二年，用啟自新；如附表所示之電子遊戲機台，雖均為邱憲
    儀所有供犯罪所用之物，業據其供承在卷，然均未扣案，且已遭人搬離下落不明
    ，為避免日後執行之困難，爰不予宣告沒收，於理由欄併予敘明；其認事用法，
    均無不合，量刑亦屬適當，公訴人上訴意旨，以原審漏未審酌移送併辦部分（詳
    如後述），指摘原判決不當，為無理由，應予駁回。
四、至台灣高雄地方法院檢察署九十二年度第六七六○號移送併辦意旨另以：被告乙
    ○○自九十年四月起即將「中美超商」外之騎樓有償出租予邱憲儀，共同違法經
    營電子遊戲場業，為警分別於九十年四月四日及同年四月二十四日在上址查獲，
    因認被告於前述時間亦有違法經營電子遊戲場業犯嫌云云。惟查共同被告邱憲儀
    係於九十年六月間方與被告接洽擺設電子遊戲機台事宜，之前為警查獲之機台係
    透過郭孫玉鑾之介紹，向潘評（被告乙○○之母）以補貼電費之方式寄放於上開
    場所等情，業經證人邱憲儀於偵訊中及另案審理中供證明確（見九十年度偵字第
    二一五四三號偵查卷第二十二頁、原審法院九十年度易字第四八一號刑事卷第一
    三八頁），足見於上開時間被告乙○○並未將「中美超商」外之騎樓出租予邱憲
    儀經營電子遊戲場業，復查無任何證據足認被告亦有於前揭時間將上開場地出租
    予邱憲儀共同違法經營電子遊戲場業之犯行，是被告此併案審理部分犯行，尚屬
    不能證明，即與本件並無任何實質上或裁判上一罪之關係，應退回由檢察官另為
    妥適之處理，併此敘明。
據上論結，應依刑事訴訟法第三百六十八條，判決如主文。
本案經檢察官陳國全到庭執行職務。
中    華    民    國      九十二      年      五      月     二十九   日
                              臺灣高等法院高雄分院刑事第七庭
                                  審判長法官  李春昌
                                        法官  莊飛宗
                                        法官  黃憲文
右正本證明與原本無異。
不得上訴。
                                  法院書記官  黃英彥
中    華    民    國      九十二      年      五      月    二十九    日
附表：
┌─┬─────┬────┬──────┬──────┬─────┬──┐
│編│經營時間  │查獲時間│擺設地點    │擺設機台    │扣案物品  │備註│
│號│          │        │            │            │（新台幣）│    │
├─┼─────┼────┼──────┼──────┼─────┼──┤
│一│90年06月初│90.06.08│高雄縣仁武鄉│娃娃機二十八│未扣案（機│    │
│  │起迄本次查│晚間九時│仁勇路二號「│台          │台已轉讓他│    │
│  │獲時止    │二十五分│中美超商」店│            │人，目前下│    │
│  │          │        │外騎樓      │            │落不明）  │    │
├─┼─────┼────┼──────┼──────┼─────┼──┤
│二│自編號一為│90.08.10│同右        │快樂樂園一台│同右      │    │
│  │警查獲後起│下午二時│            │、喜從天降二│          │    │
│  │迄本次查獲│三十分  │            │台（共三台）│          │    │
│  │時止(併辦)│        │            │            │          │    │
├─┼─────┼────┼──────┼──────┼─────┼──┤
│三│自編號二為│90.11.08│同右        │娃娃機二十二│同右      │    │
│  │警查獲後起│晚間七時│            │台          │          │    │
│  │迄本次查獲│二十五分│            │            │          │    │
│  │時止      │        │            │            │          │    │
└─┴─────┴────┴──────┴──────┴─────┴──┘
附錄：本判決論罪科刑法條：
電子遊戲場業管理條例第二十二條：
  違反第十五條規定者，處行為人一年以下有期徒刑、拘役或科或併科新台幣五十萬
  元以上二百五十萬元以下罰金。
電子遊戲場業管理條例第十五條：
  未依本條例規定辦理營利事業登記者，不得經營電子遊戲場業。


司法院資訊處製作；財團法人民間司法改革基金會備份。
